臺灣士林地方法院刑事裁定             100年度聲字第1267號
聲  請  人
即  被  告  陳忠勝
上列聲請人即被告因恐嚇取財案件，經聲請具保停止羈押，本院
裁定如下：
    主  文
聲請駁回。
    理  由
一、本件被告陳忠勝因恐嚇取財案件，經本院訊問後，認犯嫌重
    大，有事實足認為有串證、湮滅證據之虞、反覆實施同一犯
    罪之虞，有刑事訴訟法第101 條第1 項第2 款、第101 條之
    1 第1 項第8 款之情形，且有羈押之必要，於民國100 年6
    月13日裁定羈押並禁止接見通信在案（嗣於100 年7 月13日
    解除禁止接見通信）。
二、聲請意旨略以：被告涉嫌之恐嚇取財罪，並無具體客觀事證
    足認被告有反覆實施同一犯罪之虞，應無羈押之必要，請准
    具保停止羈押云云。
三、按羈押被告之目的，其本質在於確保訴訟程序得以順利進行
    、或為確保證據之存在與真實、或為確保嗣後刑罰之執行，
    而對被告所實施剝奪其人身自由之強制處分，而被告有無羈
    押之必要，法院僅須審查被告犯罪嫌疑是否重大、無羈押原
    因、以及有無賴羈押以保全偵審或執行之必要，由法院就具
    體個案情節予以斟酌決定，如就客觀情事觀察，法院許可羈
    押之裁定或延長羈押之裁定，在目的與手段間之衡量並無明
    顯違反比例原則情形，即無違法或不當可言，且關於羈押原
    因之判斷，尚不適用訴訟上之嚴格證明原則。依刑事訴訟法
    第101 條之1 規定而羈押者，係為防範被告再犯，具預防性
    目的，故審酌被告有無羈押必要，除被告犯罪嫌疑已屬重大
    外，自當基於訴訟進行程度、犯罪性質、犯罪實際情狀及其
    他一切情事，審慎斟酌有無保全或預防目的，依職權妥適裁
    量，俾能兼顧國家刑事追訴、刑罰權之順暢執行及人權保障
    。經查，本件被告陳忠勝涉犯恐嚇取財罪嫌，經證人即告訴
    人陳銀及證人黃秀珍證述綦詳，並有告訴人記載遭恐嚇取
    財時間、金錢之紙條1 紙在卷可佐，堪認被告犯嫌重大；被
    告前於本院訊問時矢口否認恐嚇取財犯行，辯稱其前往告訴
    人經營之茶館時，證人盧震東在場可證明被告未恐嚇告訴人
    云云，顯有與證人盧震東勾串之虞；且被告自99年11月1 日
    起至100 年4 月19日止，多次前往告訴人經營之茶館索討金
    錢，有事實足認有反覆實施同一犯罪之虞，經本院依刑事訴
    訟法第101 條第1 項第2 款、第101 條之1 第1 項第8 款羈
    押並禁止接見通信，業如前述。本件雖於100 年7 月13日業
    經本院審結，證人盧震東並經本院傳訊作證，已無與勾串之
    虞，依刑事訴訟法第101 條第1 項第2 款之羈押原因固已消
    滅，惟查，被告於本院審理中矢口否認犯罪，依告訴人及證
    人黃秀珍於本院到庭證述被告之多次恐嚇取財犯行，足認被
    告犯嫌重大，且係反覆實施同一犯罪，而告訴人經營茶館之
    地點為被告所熟知，告訴人迄今仍於同一地點營業，告訴人
    及證人黃秀珍在本院作證時，尚稱擔心被告可能又至告訴人
    店裡對渠等不利等語，足徵若令被告交保在外，被告極可能
    再次前往告訴人之營業處所挾怨報復，是仍有羈押被告之必
    要，且非得以具保方式替代。綜上，本件被告犯嫌重大，有
    具體事證足認被告有反覆實施同一犯罪之虞，且有羈押必要
    ，依刑事訴訟法第101 條之1 第1 項第8 款，仍應予羈押，
    被告聲請具保停止羈押，難以准許，應予駁回。
四、據上論斷，應依刑事訴訟法第121條第1項，裁定如主文。
中    華    民    國  100     年    7     月    22    日
                  刑事第七庭審判長法  官  杜惠錦
                                  法  官  梁哲瑋
                                  法  官  陳美彤
以上正本證明與原本無異
如不服本裁定應於送達後5日內向本院提出抗告狀
                                  書記官  吳旻玲
中    華    民    國   100    年    7     月    25    日